【裁判字號】    92,易,879
【裁判日期】    920520
【裁判案由】    違反保護令等
【裁判全文】
臺灣臺中地方法院刑事判決                          九十二年度易字第八七九號
    公  訴  人  臺灣臺中地方法院檢察署檢察官
    被      告  乙○○
右列被告因違反保護令等案件，經檢察官提起公訴（九十一年度偵字第二三九六二號
），本院判決如左：
    主  文
乙○○以加害生命之事，恐嚇他人，致生危害於安全，處拘役肆拾日，如易科罰金，
以佰元折算壹日。
    事  實
一、乙○○係甲○○之丈夫，為家庭暴力防治法第三條第一款所定之家庭成員。緣乙
    ○○於民國九十一年五月二十九日，在通往工作地點之香菇寮產業道路放置兩排
    鏍釘，致甲○○所開汽車之輪胎遭刺破，且時常不讓甲○○睡覺、亂摔東西及將
    其日用品藏起來，對甲○○為精神上之不法侵害，有再受家庭暴力之危險。甲○
    ○因此向本院聲請核發通常保護令，經本院於同年九月三十日以九十一年度家護
    字第八０八號通常保護令裁定：乙○○不得對甲○○實施身體上或精神上不法侵
    害之行為；不得直接或間接對於甲○○為騷擾之行為。乙○○因未收受該通常保
    護令，並不知保護令之內容，但仍基於恐嚇之故意，於九十一年十一月十四日晚
    間八時許，在臺中縣新社鄉○○村○○街四之十二號二樓房間內，向甲○○恐嚇
    稱：伊會讓妳死得很難看等語，以上開加害生命之事，使甲○○心生畏懼，致生
    危害於甲○○之安全。
二、案經甲○○訴由臺中縣警察局東勢分局報請臺灣臺中地方法院檢察署檢察官偵查
    起訴。
    理  由
壹、有罪部分：
一、訊據被告乙○○對其於右揭時地對告訴人甲○○恫稱：伊會讓妳死得很難看等語
    ，使甲○○心生畏懼，致生危害於甲○○安全之事實，業據被告於警詢、偵查及
    本院審理中坦承不諱，核與告訴人陳婕瑋於偵查及本院審理時所指述情節相符。
    綜上，被告之自白與事實相符，事證明確，被告右揭恐嚇犯行，洵堪認定。
二、核被告所為，係犯刑法第三百零五條之以危害生命之事，恐嚇危害安全罪。爰審
    酌被告偶因細故即以惡言對其妻子甲○○恐嚇，造成告訴人甲○○心生畏懼，致
    生危害於安全，惡性非輕，惟念及其於本院審理時坦承犯行，態度尚佳等一切情
    狀，量處如主文所示之刑，並諭知如易科罰金之折算標準。
貳、不另為無罪部分：
一、公訴意旨另以：被告於右揭時地，除有向告訴人甲○○恐嚇稱：伊會讓妳死得很
    難看等語外，並有持大型起子一把，將甲○○位於二樓之房間門鎖及窗戶撬壞（
    此部分行為亦涉犯毀損罪，本院不另為不受理諭知，理由詳如後述），並吐檳榔
    汁於甲○○之床上，致床單、棉被、枕頭均沾上檳榔汁。因認被告另犯家庭暴力
    防治法第五十條第一款、第二款之違反保護令罪云云。訊據被告堅決否認有違反
    保護令之故意，辯稱：警察沒有寄送保護令給伊，伊不知道有保護令之事，甲○
    ○也沒有向伊提到保護令之事等語。
二、經查，本院通知負責送達本院九十一年度家護字八０八號通常保護令之警員吳旭
    文，於本院九十二年五月六日審理時到庭證稱：「（九十一年十一月十四日在何
    處任職？）當時我在東勢分局永源派出所任勤區警員。」、「（被告乙○○之住
    處是否為你的勤區？）是。」、「（法院之保護令是否由勤區警員送達？）是，
    是分局轉發給我們，再由我們轉發給當事人。」、「（本案九十一年度家護字第
    八０八號之通常保護令，是否有送達給被告乙○○？）當時我都找不到乙○○，
    他所留的聯絡電話也打不通，我聽他太太說他都很晚才回家，所以我就將該保護
    令交給乙○○的太太甲○○簽收。」、「（甲○○是否有將該保護令轉交給乙○
    ○？）我不清楚。」、「（之後有無跟乙○○確認？）之後我也都聯絡不到乙○
    ○，所以沒有跟他確認。」等語，又告訴人甲○○於本院九十二年四月三日審理
    時陳稱：乙○○的保護令應該沒有收到，警察只有貼一張通知在他的門首，伊也
    沒有跟他提到保護令之事等語。是以上開二位之陳述，均證明被告並未收受該份
    通常保護令。再者，本院調閱上開通常保護令，送達被告之裁定正本係寄存於臺
    中縣警察局東勢分局永源派出所，有送達證書一份附於該卷可稽，而被告於上開
    案件之本院調查庭並未出庭應訊，且亦未曾於警察局製作筆錄，是其並不知悉告
    訴人甲○○有向本院聲請通常保護令，因而不知本院有發布通常保護令一節，應
    與經驗法則相符，被告上開辯解當可採信。是以，被告既不知該通常保護令之內
    容，即難認其有違反之故意，亦即被告雖有騷擾之行為，但因欠缺構成要件之主
    觀要素，即難認與該罪之構成要件相符。是此部分本應為無罪之諭知，惟依公訴
    意旨，認此部分與前開起訴經判決有罪部分，具有想像競合犯之裁判上一罪關係
    ，依審判不可分原則，爰不另為無罪之諭知。
丙：不另為不受理諭知部分：
一、公訴意旨略以：被告乙○○右揭時地持大型起子一把，將甲○○位於二樓之房間
    門鎖及窗戶撬壞。因認被告犯刑法第三百五十四條之毀損罪等語。
二、按告訴乃論之罪，告訴人於第一審辯論終結前得撤回其告訴，又告訴經撤回者，
    應諭知不受理之判決，並得不經言詞辯論為之，刑事訴訟法第二百三十八條第一
    項、第三百零三條第三款、第三百零七條，分別定有明文。
三、本案告訴人陳瑋捷告訴被告毀損罪部分，公訴人認係犯刑法第三百五十四條之毀
    損罪，依同法第三百五十七條之規定，須告訴乃論。茲據告訴人於本院第一審辯
    論終結前，當庭撤回其告訴，依照上開說明，本案此部分本應諭知不受理之判決
    ，惟依公訴意旨，認此部分與前開起訴經判決有罪部分，具有想像競合犯之裁判
    上一罪關係，依審判不可分原則，爰不另為不受理之諭知。
據上論斷，應依刑事訴訟法第二百九十九條第一項前段，刑法第三百零五條、第四十
一條第一項前段，罰金罰鍰提高標準條例第一條前段、第二條，判決如主文。
本案經檢察官林樹蘭到庭執行職務
中      華      民      國    九十二    年      五      月     二十     日
                              臺灣臺中地方法院刑事第四庭
                                      法  官  楊  真  明
右正本證明與原本無異。
如不服本判決，應於送達後十日內向本院提出上訴狀（須附繕本），上訴於臺灣高等
法院臺中分院。
                                      書記官
中      華      民      國    九十二    年      五      月     二十一   日
附錄本判決論罪科刑法條
中華民國刑法第三百零五條：
  以加害生命、身體、自由、名譽、財產之事，恐嚇他人致生危害於安全者，處二年
  以下有期徒刑、拘役或三百元以下罰金。


司法院資訊處製作；財團法人民間司法改革基金會備份。
